【裁判字號】    92,易,1420
【裁判日期】    920820
【裁判案由】    傷害
【裁判全文】
臺灣臺北地方法院刑事判決                        九十二年度易字第一四二０號
    公  訴  人  臺灣臺北地方法院檢察署檢察官
    被      告  乙○○  男  二.
右列被告因傷害案件，經檢察官提起公訴（九十二年度調偵字第九０號），本院判決
    如左：
    主  文
乙○○傷害人之身體，處拘役拾日，如易科罰金，以佰元折算壹日。
    事  實
一、乙○○於民國（下同）九十一年六月六日凌晨零時四十分許，在臺北市大安區○
    ○○路○段二二三號地下一樓「磨菇坊餐廳」領檯大廳前，因同桌綽號「小倩」
    榮萱為防止甲○○攔阻綽號「小倩」之女子離開「磨菇坊餐廳」，竟出於傷害之
    故意，以雙手用力抓住甲○○之左、右上臂，致甲○○受有右上肢瘀傷零點五乘
    零點五公分、左上肢紅腫壹乘壹公分等傷害。
二、案經告訴人甲○○訴由臺北市政府警察局大安分局報告臺灣臺北地方法院檢察署
    檢察官偵查起訴。
    理  由
一、訊據被告乙○○矢口否認有為右揭傷害犯行，辯稱：伊那天是勸架，伊拉小倩的
    手，沒有拉甲○○的手，也沒有對她做什麼事，小倩是誰的朋友伊不知情云云。
    惟查：
（一）右揭犯罪事實，業據告訴人甲○○於偵查中及本院審理時均指訴：小倩打我耳
      光之後，又繼續拉扯我的胸前，我就把小倩的雙手抓住，被告就從椅子站起來
      跑過來，被告一開始是抓住我雙手，用右手抓住我的左上臂，後來舉起他的左
      手說你給我放下，不然你試試看，我很痛，所以就馬上放下小倩的雙手，右手
      的傷比較輕微，左手因此被被告抓住而受傷。一開始時候，就只有被告衝過來
      。小倩沒有抓我的手臂，也沒有其他人抓我的手臂等語甚詳，核與目擊證人陳
      瑩靜於偵查中及本院審理時之證述：我就站在告訴人的旁邊，小倩打甲○○耳
      光，我就問小倩妳為什麼打人，告訴人就趕快擋住小倩的手，被告就馬上出現
      ，用右手一把抓住告訴人的左上臂，左手舉起作勢要打甲○○，很兇的叫告訴
      人放手等語相符。
（二）又目擊證人即磨菇坊餐廳經理鄒繼禹於偵查中亦證述：當時我有看見男客人（
      指被告）抓住周小姐（指告訴人）的手，阻止周小姐去追打他的女客人。雙方
      吵的很大聲，吵了幾分鐘後，男的也不耐煩，就直接跟周小姐說打了就打了，
      要不然要怎麼樣。（問：乙○○抓住甲○○手臂有可能受傷？）有，因為周小
      姐急著要去追打她的女子，被乙○○阻止，抓的很用力，後來被我們分開等語
      。
（三）綜上，告訴人甲○○之指述及證人陳瑩靜之證述與證人鄒繼禹證述之情節一致
      且相符。此外，告訴人甲○○受有右上肢瘀傷零點五乘零點五公分、左上肢紅
      腫一乘一公分，亦有台北市立仁愛醫院九十一年六月六日出具之驗傷診斷書一
      紙在卷可憑。是被告所辯，顯係畏罪卸責之詞，不足採信，本案事證明確，被
      告傷害犯行應堪認定。至證人黃健傑於偵查中雖證稱：乙○○沒有拉甲○○的
      手，伊只看到乙○○拉小倩的手走出去云云，惟證人黃健傑與被告乃共同聚會
      之友人，且其稱未看見乙○○拉甲○○的手與證人陳瑩靜及鄒繼禹之證述不符
      ，自難採信。
二、核被告所為，係犯刑法第二百七十七條第一項之傷害罪。爰審酌被告與告訴人互
    不認識、僅因細故而生爭執、告訴人所受之傷勢尚屬輕微、被告之品行、智識程
    度、傷害手段、尚未與告訴人和解及其犯罪後態度等一切情狀，量處如主文所示
    之刑，並諭知易科罰金之折算標準。
據上論斷，應依刑事訴訟法第二百九十九條第一項前段，刑法第二百七十七條第一項
、第四十一條第一項前段，罰金罰鍰提高標準條例第一條前段、第二條，判決如主文
。
本案經檢察官蔡立文到庭執行職務。
中      華      民      國    九十二    年      八      月     二十     日
                                      臺灣臺北地方法院刑事第五庭
                                          法  官  楊  晉  佳
右正本證明與原本無異。
如不服本判決，應於判決送達後十日內，向本院提出上訴狀。
                                          書記官  陳  惠  娟
中      華      民      國    九十二    年      八      月    二十一    日
附錄：本案論罪科刑法條全文
中華民國刑法第二百七十七條第一項：
傷害人之身體或健康者，處三年以下有期徒刑、拘役或一千元以下罰金。


司法院資訊處製作；財團法人民間司法改革基金會備份。
